# 跪求大神解答！！

提问人：alfa 时间：2017-09-27 14:07:02
20×6年 1 月 1 日，甲公司与B公司出资设立丙公司，根据双方约定出资后甲公司可以控制丙公司。丙公司注册资本 2000 万元，其中甲公司占50%。甲公司以公允价值为 1000 万元的土地使用权出资，B公司以公允价值为 500 万元的机器设备和 500 万元现金出资。
该土地使用权系甲公司于 10 年前以出让方式取得，原值为 500 万元，期限为 50 年，按直线法摊销，预计净残值为零，至投资设立丙公司时账面价值为 400 万元，后续仍可使用 40 年。丙公司20×6年实现净利润 220 万元。
编制甲公司对丙公司出资时分录及20×6年年底甲公司相关的合并抵消分录？

回答人：chenyiwei
1 、应结合具体情况考虑该项合作出资对甲公司而言是否具有商业实质。如果具有商业实质的，个别报表层面可以按出资土地的公允价值作为长期股权投资成本，与该土地使用权的账面价值之间的差额确认为营业外收入；如果不具有商业实质的，则按投出土地使用权的账面价值作为投资成本，不确认损益。 2 、丙公司个别报表层面：假设B公司与甲公司无关联，则：（ 1 ）取得母公司的土地出资按公允价值入账；（ 2 ）取得B公司的机器设备出资，应考虑是否构成业务，如果不构成业务则按其公允价值入账；如果构成业务则按非同一控制下合并处理。 3 、甲公司合并报表层面：首先将该土地恢复到按甲公司层面的账面价值持续计算的金额，相应与丙公司的净资产对冲；其次按调整后丙公司的净资产计算少数股东权益。 例如，在 2016 年 1 月 1 日当日，丙公司的土地和机器设备、现金在甲公司合并报表层面的账面价值为 1400 万（＝ 400 ＋ 500 ＋ 500 ），相应地少数股东权益为1400*50%=700万，与少数股东B的投入1000 万之间的差额 300 万元，在合并报表层面调整资本公积。

提问人：alfa 时间：2017-09-27 19:26:10
陈老师 您好人做到底 能不能把 不构成业务 具有商业价值的情况下的分录给我列一列啊

回答人：chenyiwei
甲公司个别报表：借：长期股权投资 1000 ，借：累计摊销 100 ，贷：无形资产 500 ，贷：营业外收入 600丙公司个别报表：借：无形资产 1000 ，贷：实收资本 1000
甲公司合并报表抵销分录： 1 、借：资本公积 － 600 ，贷：无形资产 －600 2、借：实收资本 2000 ，借：资本公积 － 600 ，借：营业外收入 600 ，贷：长期股权投资 1000 ，贷：少数股东权益 700 ，贷：资本公积 300